臺灣臺南地方法院民事裁定
108年度訴字第1824號
原      告  紀榮二  
訴訟代理人  洪千琪律師

被      告  詳如附表「被告及其住居所」欄所示
上列當事人間請求代位分割遺產事件，本院裁定如下：
    主  文
本件應再開言詞辯論。
    理  由
一、按法院於言詞辯論終結後，宣示裁判前，如有必要得命再開
    辯論，民事訴訟法第210條定有明文。
二、查本件前經言詞辯論終結，定期宣判，惟尚有下列事項有再
    為調查、辯論之必要：依卷附系爭土地登記資料，其上列有
    「許春恭」亦為系爭遺產之公同共有人之一，而許春恭已於
    民國108年2月24日過世(訴字卷一第311、319-323頁)；按分
    割遺產，性質上為處分行為，如係不動產，依民法第759條
    規定，其繼承人未辦妥繼承登記前，不得為之，且不動產之
    繼承登記，得由任何繼承人為全體繼承人申請為公同共有之
    登記，此觀土地法第73條第1項後段及土地登記規則第32條
    第1項規定甚明。許春恭之繼承人尚未就此部分為繼承登記(
    前揭卷第349、369、389頁)，實無從為遺產之分割。依此，
    是原告之訴之聲明，尚未完足。原告應於本件裁定送達後十
    日內就其聲明及主張尚須補正調整之處(包含各繼承人之應
    繼分)，具狀到院，繕本逕送其餘當事人。是本件有再開辯
    論程序之必要。
三、爰裁定如主文。 
中　　華　　民　　國　　110 　年　　1 　　月　　5 　　日
                  民事第五庭    法  官　盧亨龍
以上正本係照原本作成。
本裁定不得抗告。
中　　華　　民　　國　　110 　年　　1 　　月　　7 　　日
                               書記官  謝婷婷　　　　　　　　　
附表：公同共有人與當事人之對照表     編號 系爭79地號土地公同共有人 系爭80地號土地公同共有人 系爭80-1地號土地公同共有人 被告及其住居所   1 黃國松 黃國松 黃國松 黃國松 住○○市○里區○里○000號   2 許春恭(歿) 許春恭(歿) 許春恭(歿)    3 許海玲 許海玲 許海玲 許海玲 住○○市○○區○○路00巷0○   0號3樓   4 林黃錦美 林黃錦美 林黃錦美 林黃錦美 住○○市○○區○○○路000巷   00弄00號   5 黃國法 黃國法 黃國法 黃國法 住雲林縣○○鄉○○村○○路   00巷0號 居高雄市○○區○○路00巷000 　號3樓   6 黃英智 黃英智 黃英智 黃英智 住○○市○里區○○里○里○   000號之4   7 黃柏翔 黃柏翔 黃柏翔 黃柏翔 住○○市○里區○○里○里○   000號   8 黃郁文 黃郁文 黃郁文 黃郁文 住○○市○里區○○里○里○   000號之4   9 黃淑惠 黃淑惠 黃淑惠 黃淑惠 住○○市○里區○○里○里○   00號之2  10 黃昭森 黃昭森 黃昭森 黃昭森 住○○市○○區○○路○段000   號13樓  11 李黃梅花 李黃梅花 李黃梅花 李黃梅花 住○○市○里區○○里○○0號 居雲林縣○○鄉○○村○○路 　00巷0號  12 林裕源 林裕源 林裕源 林裕源 住○○市○○區○○路○段000   巷0弄00號  13 王瑞賢 王瑞賢 王瑞賢 王瑞賢 住○○市○○區○○路○段00   巷00弄00號  14 胡淑珠 胡淑珠 胡淑珠 胡淑珠 住○○市○區○○○路000號2   樓之1  15 王旻靜 王旻靜 王旻靜 王旻靜 住○○市○○區○○路○段000   號4樓  16 王思懿 王思懿 王思懿 王思懿 住○○市○區○○○路000號2   樓之1  17 黃王錦蓮 黃王錦蓮 黃王錦蓮 黃王錦蓮 住○○市○○區○○○○○00   號  18 王麗梅 王麗梅 王麗梅 王麗梅 住○○市○○區○○路○段000   ○0號  19 王麗霞 王麗霞 王麗霞 王麗霞 住○○市○○區○○里○○00   號  20 王翠圓 王翠圓 王翠圓 王翠圓 住○○市路○區○○路000巷00   弄00號  21 王素娥 王素娥 王素娥 王素娥 住○○市○○區○○路000巷00   0號  22 王耀欽 王耀欽 王耀欽 王耀欽 住○○市○○區○○路000巷00   號  23 王耀宗 王耀宗 王耀宗 王耀宗 住○○市○里區○○里○○○   0號  24 王貴宏 王貴宏 王貴宏 王貴宏 住○○市○里區○○里○○○   0號  25 王名斌 王名斌 王名斌 王名斌 住○○市○○區○○路000巷00   號  26 蔡勲隆 蔡勲隆 蔡勲隆 蔡勲隆 住○○市○○區○○000號之1  27 蔡勳乾 蔡勳乾 蔡勳乾 蔡勳乾 住○○市○○區○○街00巷00   號5樓  28 許蔡靜卉 許蔡靜卉 許蔡靜卉 許蔡靜卉 住○○市○區○○路00巷00弄0   號  29 蔡秋菊 蔡秋菊 蔡秋菊 蔡秋菊 住○○市○○區○○街000巷00   號3樓  30 蘇王秀花 蘇王秀花 蘇王秀花 蘇王秀花 住○○市○○區○○路00巷0號  31 邱春雄 邱春雄 邱春雄 邱春雄 住○○市○○區○○路000巷00   號  32 邱清吉 邱清吉 邱清吉 邱清吉（被代位人） 住○○市○○區○○○路00號   （高雄○○○○○○○○） 居高雄市○○區○○○路000號 　8樓之4  33 邱順得 邱順得 邱順得 邱順得 住○○市○○區○○路000巷00   號  34 邱順福 邱順福 邱順福 邱順福 住○○市○○區○○路000巷0   號  35 邱春花 邱春花 邱春花 邱春花 住○○市○○區○○路000巷00   號2樓  36 呂邱春錦 呂邱春錦 呂邱春錦 呂邱春錦 住○○市○○區○○路00號  37 邱淑嬌 邱淑嬌 邱淑嬌 邱淑嬌 住○○市○○區○○路000○0   號 居高雄市○○區○○路000號  38 鄭陳勝惠 鄭陳勝惠 鄭陳勝惠 鄭陳勝惠 住○○市○○區○○街00巷0號   7樓  39 鄭人瑋 鄭人瑋 鄭人瑋 鄭人瑋 住○○市○○區○○街00巷0號   7樓 居臺北市○○區○○○路00巷0 　號2樓  40 鄭維妮 鄭維妮 鄭維妮 鄭維妮 住○○市○○區○○街00巷0號   7樓 居臺北市○○區○○街000巷0 　號4樓  41 鄭維貞 鄭維貞 鄭維貞 鄭維貞 住○○市○○區○○街00巷0號   7樓  42 鄭筱璉 鄭筱璉 鄭筱璉 鄭筱璉 住○○市○○區○○街00巷0號   7樓 居臺北市○○區○○路000巷00 　號6樓  43 鄭佩宜 鄭佩宜 鄭佩宜 鄭佩宜 住○○市○○區○○○路00巷0   號 居臺北市○○區○○○路00巷0 　號2樓  44 鄭順昌 鄭順昌 鄭順昌 鄭順昌 住屏東縣○○鎮○○○路000巷   0號 居屏東縣○○鎮○○路00號  45 鄭秋煌 鄭秋煌 鄭秋煌 鄭秋煌 住○○市○○區○○街00巷0號   4樓  46 黃鄭景花 黃鄭景花 黃鄭景花 黃鄭景花 住屏東縣○○鎮○○路000號  47 鄭毓樺 鄭毓樺 鄭毓樺 鄭毓樺 住○○市○○區○○路00號12   樓 居高雄市○○區○○○路00號  48 羅鄭春玉 羅鄭春玉 羅鄭春玉 羅鄭春玉 住屏東縣○○鎮○○路00號  49 楊鄭鳳珠 楊鄭鳳珠 楊鄭鳳珠 楊鄭鳳珠 住○○市○○區○○街00號 居高雄市○○區○○路000號  50 邱志向 邱志向 邱志向 邱志向 住○○市○○區○○○路000號  51 邱志強 邱志強 邱志強 邱志強 住○○市○○區○○○路00號8   樓  52 邱志榮 邱志榮 邱志榮 邱志榮 住○○市○○區○○路0○0號  53 黃啟財 黃啟財 黃啟財 黃啟財 住○○市○○區○○街000號5   樓  54 黃文良 黃文良 黃文良 黃文良 住○○市○○區○○路0巷0號6   樓  55 黃文央 黃文央 黃文央 黃文央 住○○市○區○○路000巷00弄   00號  56 黃文忠 黃文忠 黃文忠 黃文忠 住○○市○鎮區○○路000號11   樓 備註：編號2許春恭業於民國108年2月24日死亡（訴字卷一第311、319-323頁）